臺灣桃園地方法院民事裁定
                                       110年度亡字第84號
聲  請  人  臺灣桃園地方檢察署檢察官

代  理  人  施瑩惟  
相  對  人
即  失蹤人  劉添德  
上列聲請人因宣告相對人死亡事件，聲請公示催告，本院裁定如
下：
    主  文
准對失蹤人劉添德（男，民國00年0月00日生，身分證統一編號
：Z000000000號，失蹤前最後住所：桃園市○○區○○路000號）為
宣告死亡之公示催告。
聲請人應於收受本裁定之日起20日內，將本裁定登載於公報、新
聞紙或其他相類之傳播工具。
該失蹤人應於本公示催告最後揭示於法院公告處、資訊網路及其
他適當處所之翌日起柒個月內，向本院陳報現尚生存，如不陳報
，本院將宣告其為死亡。
無論何人，凡知該失蹤人之生死者，均應於上開期間內，將其所
知之事實，陳報本院。
    理  由
一、按失蹤人失蹤滿7年後，法院得因利害關係人或檢察官之聲
    請，為死亡之宣告；失蹤人為80歲以上者，得於失蹤滿3年
    後，為死亡之宣告，民法第8條第1項及第2項分別定有明文
    。
二、聲請意旨略以：相對人即失蹤人劉添德為民國00年0月00日
    生，聲請人為檢察官，相對人現年86歲，相對人雖設籍桃園
    市○○區○○路000號，然桃園○○○○○○○○(下稱楊梅戶政)分別於1
    08年8月5日及109年月8日派員查訪鄰長莊正廣，經莊正廣表
    示其係於84年間最一次見過劉添德後，確認劉添德已屬行方
    不明；另經查詢劉添德之己身一親等資料，可知劉添德無配
    偶、僅有一子李國強，而李國強因罹患妄想型思覺失調症，
    致其無謀生能力住院治療申，無法處理本件死亡宣告之聲請
    ，且李國強於2、3歲時其母李周市即攜之與李德齊再婚而未
    再與劉添德聯繫等情，業經證人即李國強同母異父胞弟李勇
    助到庭陳述確；又失蹤人現未在監所，亦查無入出境資料及
    全民健康保險投保紀錄，並提出楊梅戶政親屬及鄰里長或鄰
    居訪查紀錄表、戶籍資料、劉添德之泓安醫院診斷證明書、
    在監在押紀錄表、內政部移民署入出境資訊連結作業、全民
    健保資料查詢資料等件為證。是失蹤人迄今失蹤已逾3年，
    為此，爰依法聲請准對相對人為宣示死亡之公示催告等語。
三、經查，聲請人主張之前揭事實，業據提出與其所述相符之前
    揭書證為證，又經本院依職權調取相對人勞、健保投保資料
    、收入及所得資料，均查無相對人之勞、健保投保紀錄及其
    名下無任何財產所得，復查無相對人入出境紀錄，堪認聲請
    人之上開主張為真實。從而，相對人失蹤迄今既已逾3年，
    是以聲請人聲請對相對人為死亡宣告前之公示催告，於法有
    據，應予准許，並依法諭知聲請人應於收受本裁定之日起20
    日之限期內，將本裁定登載於公報、新聞紙或其他相類之傳
    播工具。
四、按法院准許宣告死亡之聲請者，應公示催告。公示催告，應
    記載下列各款事項：⑴失蹤人應於期間內陳報其生存，如不
    陳報，即應受死亡之宣告。⑵凡知失蹤人之生死者，應於期
    間內將其所知陳報法院，家事事件法第156條第1項第1款及
    第2款分別定有明文。次按，宣告死亡之公示催告應公告之
    ；公告應揭示於法院公告處、資訊網路及其他適當處所，法
    院認為必要時，並得命登載於公報或新聞紙，或用其他方法
    公告之；陳報期間，自揭示之日起，應有6個月以上，亦有
    家事事件法第156條第3項準用第130條第3項至第5項規定可
    參。本件既經准許對相對人為死亡宣告之公示催告，本院自
    應依上揭規定，將本公示催告揭示於法院公告處、資訊網路
    及其他適當處所，並定陳報期間為7個月，爰分別裁定如主
    文所示。
五、依家事事件法第156 條第3 項、第130 條第3 項、第4 項，
    裁定如主文。
中　　華　　民　　國　 111 　 年　　1 　　月　　5　 　日
                  家事法庭    法　官　林文慧
以上正本證明與原本無異。
如對本裁定抗告須於裁定送達後10日內向本院提出抗告狀，並應
繳納抗告費新台幣1,000 元整。
                              書記官 蘇珮瑄
中　　華　　民　　國　　111 　年　　1 　　月　　6 　　日